臺灣澎湖地方法院交通事件裁定　　　　 100年度交聲字第11號
異　議　人　蕭玉井
即受處分人
上列受處分人因違反道路交通管理處罰條例案件，對於交通部公
路總局澎湖監理站中華民國100年5月2日澎監違裁字第裁84─
T00000000號裁決，聲明異議，本院裁定如下：
    主  文
異議駁回。
    理  由
一、原處分意旨略以：異議人即受處分人蕭玉川於民國99年12月
    10日9時52分許，騎乘車牌號碼YMZ-680號重型機車行經澎湖
    縣第203號縣道10.05公里處時，因未依規定保持前、後車距
    離，與楊永義所駕駛之車牌號碼6M-6057 號自小客貨車發生
    擦撞，經警到場處理並掣單舉發，依道路交通管理處罰條例
    第58條第1款規定，裁處異議人罰鍰新臺幣（下同）600元。
二、異議意旨略以：異議人係受後方車輛壓迫，且前車近距離跟
    車，三輛車佔用路面致異議人駕駛行為受影響。又前車見前
    方友人車輛右轉，前車突然減速，致異議人無法即時反應，
    始生此事故。又依交通安全規則第102條第1項第7款規定轉
    彎車應讓直行車先行，則前車既欲右轉，即應讓異議人直行
    車先行後再右轉，爰依法聲明異議，請求撤銷原處分。
三、按汽車在同一車道行駛時，除擬超越前車外，後車與前車之
    間應保持隨時可以煞停之距離，道路交通安全規則第94條第
    1項定有明文。次按汽車駕駛人，駕駛汽車有不依規定保持
    前、後車距離者，處600元以上1,200元以下罰鍰，道路交通
    管理處罰條例第58條第1款定有明文。
四、經查：
  (一)異議人於99年12月10日9時52分許，騎乘車牌號碼YMZ-680號
    重型機車，行經澎湖縣第203號縣道10.05公里處時，因異議
    人有未依規定保持前、後車距離，且其所駕駛之機車撞擊同
    向在前，由楊永義所駕駛之車牌號碼6M-6057 號自小客貨車
    等情，有原處分機關澎監違裁字第裁84─T00000000 號違反
    道路交通管理事件裁決書、澎湖縣政府警察局白沙分局100
    年4月1日白警分四字第1003100424號函在卷可稽，且經本院
    依職權調閱楊永義因本件事故所涉之過失傷害罪嫌之臺灣澎
    湖地方法院檢察署100年度偵字第249號案件全部卷宗查明屬
    實，堪信為真正。復參以本件肇事時之天候晴、日間自然光
    線、道路為直路、路面鋪裝柏油、乾燥、無缺陷、無障礙物
    ，視距良好，此有道路交通事故調查報告表附於上開案卷可
    佐，異議人雖辯稱本事故發生係因前車突然減速欲右轉，致
    異議人無法及時反應等語，然異議人既係駕駛機車在楊永義
    所駕駛之自小客貨車後方，理應與前車保持隨時可以煞停之
    安全距離，倘若異議人駕駛上開機車確有保持前、後二車之
    安全距離，縱使前車發生突發狀況，理應亦能將機車煞停或
    閃避，進而避免交通事故之發生；又本件經送鑑定機關鑑定
    雙方之肇事責任，結果認為：「一、蕭玉井駕駛重機車未注
    意車前狀況，及未保持隨時可以煞停之距離追撞楊車為肇事
    原因。二、楊永義駕駛小客貨車在前行駛，無肇事因素。」
    ，此有臺灣省屏澎區車輛行車事故鑑定委員會100年6月24日
    屏澎鑑字第1006001086 號函檢附之屏澎區0000000案鑑定意
    見書可佐，益徵異議人確實有之違規行為。從而，異議人確
    有於前述時、地有不依規定保持前、後車距離之違規行為，
    堪以認定。
  (二)異議人另辯稱依道路交通安全規則第102 條第1項第7款「轉
    彎車應讓直行車先行，前車駕駛楊永義既欲右轉，即應讓直
    行之異議人先行等語。惟於同一車道內之前後行駛車輛，其
    行駛至交岔路口之行車秩序，應依道路交通安全規則第94條
    規定行駛，並無前車轉彎時應禮讓後車直行之規定，有交通
    部98年2月5日交路字第0980017407號函參照。是道路交通安
    全規則第102 條第1項第7款轉彎車輛應讓直行車先行之規定
    ，應適用於二車行駛於不同車道之情形，倘前、後二車行駛
    於同向同一車道之情形，雙方之過失程度如何，固應就當時
    實際車況決定之，然就路權而言，則非謂轉彎車一概須讓直
    行車先行。異議人前開所辯，恐屬誤會。
五、綜上所述，本件異議人於前開時、地，有駕駛機車不依規定
    保持前、後車距離之違規行為甚明。原處分機關因而依道路
    交通管理處罰條例第58條第1款之規定，裁處異議人罰鍰600
    元，經核尚無違誤，本件異議為無理由，應予駁回。
六、據上論斷，應依道路交通事件處理辦法第18條，裁定如主文
    。
中    華    民    國    100    年    8    月    31    日
                        交通法庭法  官  陳順輝
以上正本證明與原本無異。
如不服本裁定，應於裁定送達之翌日起5日內，向本院提出抗告
狀（須附繕本）。
中    華    民    國    100    年    8    月    31    日
                                書記官  王耀煌